【裁判字號】    97,上易,1631
【裁判日期】    971013
【裁判案由】    違反毒品危害防制條例
【裁判全文】
臺灣高等法院臺中分院刑事判決        97年度上易字第1631號
上  訴  人
即  被  告  乙○○
上列上訴人因違反毒品危害防制條例案件，不服臺灣彰化地方法
院97年度易字第1086號中華民國97年7月7日第一審判決（起訴案
號：臺灣彰化地方法院檢察署97年度偵字第2214號），提起上訴
，本院判決如下：
    主  文
上訴駁回。
    事實及理由
一、本案經本院審理結果，認第一審判決認事用法及量刑均無不
    當，應予維持，並引用第一審判決書記載之事實、證據及理
    由（如附件）。
二、被告上訴仍否認持有第一級毒品海洛因犯行，並辯稱：(1)被
    告於民國九十七年一月二十八日遭查獲時，並非自身上查獲
    ，而係在附近草地上尋獲，是否可認定被告持有已有疑義，
    更何況被告並無吸食，則何須持有毒品? (2)承辦警員許志昇
    雖於偵查中曾到庭結證，但未經交互詰問，仍應認係審判外
    陳述，無證據能力。另警員許宗雄於偵審中證稱：被告『將
    該包物品塞往草堆』，亦與許志昇所證稱：被告『遂將持有
    之一包物品藏在地上』不盡相符。(3)被告有正常職業，生活
    正常，更應不致於無緣無故莫名持有毒品。是原審判決憑互
    核尚有出入之警員供證為認定基礎，而就被告實際驗尿並無
    吸食毒品，卻認定附近草叢撿獲之一小包毒品，認係被告持
    有，實有違經驗法則云云。經查：
  (一)按被告以外之人於偵查中向檢察官所為之陳述，除顯有不可
    信之情況者外，得為證據，刑事訴訟法第一百五十九條之一
    第二項定有明文。而偵查中對被告以外之人（包括證人、鑑
    定人、告訴人、被害人及共同被告等）所為之偵查筆錄，或
    被告以外之人向檢察官所提之書面陳述，性質上雖均屬傳聞
    證據，惟現階段刑事訴訟法規定檢察官代表國家偵查犯罪、
    實施公訴，依法其有訊問被告、證人及鑑定人之權，證人、
    鑑定人且須具結，而實務運作時，檢察官偵查中向被告以外
    之人所取得之陳述，原則上均能遵守法律規定，不致違法取
    供，其可信度極高。故被告以外之人前於偵查中已具結而為
    證述，除反對該項供述得具有證據能力之一方，已釋明「顯
    有不可信之情況」之理由外，不宜以該證人未能於審判中接
    受他造之反對詰問為由，即遽指該證人於偵查中之陳述不具
    證據能力。查證人即本件查獲警員許志昇於偵查中已具結，
    並就查獲被告持有第一級毒品海洛因一包過程所為之證述，
    核與另一證人即查獲警員許宗雄於偵，審中供述情節相符，
    又查無顯有不可信之情況，且與本案待證事實相關，自應認
    其證言有證據能力。
  (二)證人許宗雄於偵訊中結證稱：「 (97年1月28日上午10時30
    分警方在頂層里公墓內是否查獲被告持有毒品?) 我們看到
    被告左手拿著香煙，右手拿著一包，他看到我們時就將右手
    的1包物品藏到地上，我們到場時請他自己拿出來，他不拿
    出來，我們就把它取出來，被告表示他還有4年刑期要執行
    ，要我們不要辦他，後來他坦誠，我們才移送被告」、「 (
    你們是否看到被告藏的那包物品?) 我們用樹枝在被告疑似
    藏物品的地方翻找一下，就找到了」等語 (參見偵查卷第第
    五十頁)，嗣於原審審理中結證稱：「 (本件為何會在公墓
    盤查被告)當初我與許志昇兩人著便衣騎乘我們自己的私人
    機車，我們到那邊是想看看有沒有一些竊盜犯在那邊燒電線
    ，到公墓入口的時候，看到有一部機車停在公墓裡面，我們
    直覺有問題，所以進去看看，我們進去的時候發現被告坐在
    墳墓的墓前空地圍牆上，我們剛進去的時候被告還沒有發現
    ，我們接近被告的時候被告才發現我們，被告右手有拿東西
    往草堆裡面塞，我們沒有很清楚知道被告手裡拿什麼東西，
    我們覺得有問題，就詢問被告藏什麼東西，被告說沒有什麼
    東西，我們就看看周圍有沒有違法的東西，沒有發現任何東
    西，許志昇就拿樹枝往被告藏東西的地方翻開，翻開樹葉，
    發現壹包白色粉末的東西，我們懷疑這個是海洛因，被告說
    他不知道，我們當時在現場就對被告說，被告說他在假釋期
    間，我們對被告說你自己看看做了什麼事情就自己承認，被
    告就承認說海洛因是他持有的，所以我們就帶被告回警局製
    作警詢筆錄」等語 (參見原審卷第六頁)，而核證人許志昇
    於偵訊時結證稱：「 (97年1月28日上午10時30分警方在頂
    厝里公墓內是否查獲被告持有毒品?) 我與許宗雄便衣巡邏
    ，看到被告左手拿著香煙，右手拿著一包，他看到我們時就
    將右手的1包物品藏到地上，我們到場時請他自己拿出來，
    他不拿出來，我們就把它找出來，被告表示他還有4年刑期
    要執行，要我們不要辦他，後來他來坦承，我們才移送被告
    」等語 (參見偵查卷第十五、十六頁)，可見，二位證人就
    查獲被告持有海洛因之過程，供述大致相符。而無論證人許
    宗雄於原審供述「被告右手有拿東西往草堆裡面塞」，或於
    偵訊時供述「他 (按指被告)看到我們時就將右手的1包物品
    藏到地上」，及證人許志昇於偵訊時供述「他看到我們時就
    將右手的1包物品藏到地上」，其所表達之意義均係指被告
    將右手的1包物品藏到地上之草堆裡，並無二致。是被告所
    辯警員許志昇於偵訊時之供述無證據能力，而證人許宗雄於
    偵審中之證詞與證人許志昇之證詞不盡相符云云，並不足採
    。被告於本院審理中請求傳訊證人許宗雄、許志昇二人，惟
    渠等二人就查獲被告持有海洛因之過程，既於偵查及原審到
    庭具結證述明確，自無再傳訊調查之必要，附此敘明。
  (三)又本件扣案之第一級毒品海洛因固非自被告身上查獲，惟係
    由被告親手持有，見警巡邏，隨即藏置於其旁之草地上，嗣
    為警尋獲，業經上開證人結證明確，且被告於警詢亦坦承持
    有該扣案之一包海洛因，自難以該包非自被告身上查獲即為
    有利於被告之認定。至於被告經警查獲持有第一級毒品海洛
    因後，採集其尿液送檢驗結果固無可待因或嗎啡反應，有中
    山醫學大學附設醫院檢驗科藥物檢測中心尿液檢驗報告，然
    此並不影響被告持有毒品海洛因之認定，況被告於警詢供稱
    ：「 (你持有該包一級毒品海洛因作何用途)我正在現場考
    慮是否要施用」。足見，被告持有上開毒品海洛因，亦有施
    用可能，只不過尚未施用，即被查獲。準此，自難以其尚未
    施用毒品海洛因，即當然推論其未持有該毒品。且被告持有
    第一級毒品海洛因，事證已臻明確，縱被告有正當職業，自
    稱生活正常，亦不影響上開犯行之認定。是被告辨稱伊有正
    當職業，正常生活，應不致無緣無故莫名持有毒品，而毒品
    並非自伊身上查獲，而係在附近草地上尋獲，據此認定伊持
    有毒品有疑義，況伊並無吸食毒品，何須持有毒品云云，亦
    非可信。
三、綜上理由，本案被告以上開情詞指摘原審判決不當，為無理
    由，應予駁回。
四、據上論斷，應依刑事訴訟法第三百七十三條、第三百六十八
    條，判決如主文。
本案經檢察官甲○到庭執行職務。
中    華    民    國    97    年    10    月    13    日
            刑事第四庭  審判長法  官  洪  耀  宗
                              法  官  劉  登  俊
                              法  官  許  文  碩
上列正本證明與原本無異。
不得上訴。
                              書記官  蕭  玉  真
中    華    民    國    97    年    10    月    13    日


司法院資訊處製作；財團法人民間司法改革基金會備份。
